臺灣板橋地方法院刑事判決　　　　　　94年度簡上字第442 號
上　訴　人　臺灣板橋地方法院檢察署檢察官
被　　　告　甲○○
上列上訴人因被告竊盜案件，不服本院94年度簡字第2694號，中
華民國94年6 月16日所為第一審簡易判決（聲請簡易判決處刑案
號：臺灣板橋地方法院檢察署94年度偵字第999 號），提起上訴
及移送併辦（臺灣板橋地方法院檢察署94年度偵字第6864號、臺
灣臺北地方法院檢察署94年度偵字第10425 號、臺灣士林地方法
院檢察署94年度偵字第3747號、臺灣臺北地方法院檢察署94年度
偵字第11541 號、臺灣臺北地方法院檢察署94年度偵字第15162
號、臺灣板橋地方法院檢察署94年度偵字第15844 號），本院管
轄第二審合議庭判決如下：
    主　文
原判決撤銷。
甲○○共同連續攜帶兇器、毀壞門扇竊盜，累犯，處有期徒刑貳
年肆月。
扣案鑰匙壹支，沒收。
    事　實
一、甲○○曾因違反麻醉藥品管理條例案件，於民國（下同）83
    年9 月24日，經本院以83年度易字第1547號刑事判決判處有
    期徒刑5 月，83年10月28日判決確定，刑期起算日期為83年
    10月30日，指揮書執行完畢日期為83年4 月24日；又因違反
    麻醉藥品管理條例案件，於86年7 月29日，經臺灣臺北地方
    法院以86年度易字第3762號刑事判決判處有期徒刑6 月確定
    ，又因竊盜案件，於87年6 月16日，經本院以86年度易字第
    7617號刑事判決判處有期徒刑5 月，87年8 月10日判決確定
    ，前開二罪刑，嗣於88年1 月26日，經本院以88年度聲字第
    31號裁定應執行有期徒刑10月確定，於88年3 月23日因執行
    完畢出監；又因竊盜案件，於89年3 月27日，經臺灣臺北地
    方法院以89年度易字第1181號刑事判決判處有期徒刑1 年6
    月，並應於刑之執行前，令入勞動場所強制工作3 年，嗣於
    90年7 月11日，經臺灣高等法院以90年度上易字第1536號刑
    事判決撤銷原審判決，改為判處有期徒刑8 月確定，又因違
    反毒品危害防制條例案件，於90年4 月30日，經本院以90年
    度易字第1247號刑事判決判處有期徒刑6 月，90年6 月23日
    判決確定，上開二罪刑，嗣於91年5 月23日，經臺灣高等法
    院以91年度聲字第660 號裁定應執行有期徒刑1 年確定，刑
    期起算日期為90年9 月19日，指揮書執行完畢日期為91年9
    月18日；又因違反毒品危害防制條例案件，於93年6 月17日
    ，經本院以93年度訴字第48號刑事判決判處有期徒刑10月、
    4 月，應執行有期徒刑1 年，94年1 月20日，經臺灣高等法
    院以93年度上訴字第2117號刑事判決駁回上訴確定，又因竊
    盜案件，於93年11月12日，經本院以93年度易字第542 號刑
    事判決判處有期徒刑10月，93年12月27日判決確定，上開二
    罪刑，嗣經臺灣高等法院以94年度聲字第463 號裁定應執行
    有期徒刑1 年9 月，刑期起算日期為94年4 月15日，指揮書
    執行完畢日期為95年9 月16日。詎甲○○猶不知心生悔悟，
    竟基於意圖為自己不法之所有之概括犯意，先後為下述犯行
    ：
（一）於93年12月3 日日間某時，徒手卸下窗戶並踰越而進入戊○○位於臺北市內湖區大湖山莊219 巷12號3 樓之住宅，
      並竊取屋內財物（男用勞力士錶1 只、現金新臺幣〈下同
      〉6 萬元、翠玉項鍊1 條、鑽石手環1 只、金手鐲1 只、
      紅寶石1 顆、大提袋1 個、珍珠琥珀項鍊1 條等）得手。
      嗣經警方於現場採集遺留指紋，送請內政部警政署刑事警
      察局為鑑驗，鑑驗結果核與甲○○之指紋相符。
（二）於94年1 月4 日11時許，在臺北縣三重市○○街269 巷60
      號前，見丁○○所有之車牌號碼BEU-955 號重型機車停放
      於該處，且未上大鎖，竟以其所有之鑰匙1 支啟動上開機
      車之電源而竊取之，得手後，供作代步之交通工具使用。
      嗣於同日13時20分許，甲○○騎乘前開機車途經臺北縣三
      重市○○街141 巷（國道一號高速公路下）時為警查獲，
      並扣得上開供犯罪所用之鑰匙1 支。
（三）於94年2 月16日14時30分後之當日日間，攜帶客觀上足對
      人之生命、身體、安全構成威脅，具有危險性之鐵剪1 支
      剪斷鐵門之鐵條而伸手開啟門鎖後，進入乙○○位於臺北
      市○○路○ 段105 巷11號3 樓之住宅（侵入住宅部分未據
      告訴），並竊取屋內財物（乙○○所有之現金3 萬餘元、
      美金900 元、市值約2 萬元之金飾1 批、房屋所有權狀、
      乙○○及其夫古永嘉之國民身分證、美國社會安全卡各1
      枚、二人之中興大學及美國阿靈頓大學畢業證書、戶口名
      簿、土地銀行、合作金庫、安泰銀行三家銀行金融卡、古
      永嘉之駕駛執照等）。嗣經警方於現場採集遺留指紋，送
      請內政部警政署刑事警察局為鑑驗，鑑驗結果核與甲○○
      之指紋相符。
（四）於94年2 月16日下午（日間），攜帶客觀上足對人之生命
      、身體、安全構成威脅，具有危險性之鐵剪1 支剪斷鐵門
      之鐵條而伸手開啟門鎖後，進入徐核明位於臺北市○○○
      路○ 段150 巷37號3 樓之住宅（侵入住宅部分未據告訴）
      ，並竊取屋內財物（徐核明所有之現金數百元硬幣、行動
      碟、電腦硬碟、印章、空白支票、放錄機、手提袋、定存
      單等）。
（五）於94年2 月19日15時餘之日間，與楊俊雄（由檢察官另行
      起訴）共同基於意圖為自己不法之所有之犯意聯絡，攜帶
      客觀上足對人之生命、身體、安全構成威脅，具有危險性
      之固定夾1 支毀壞已成為大門一部分之門鎖後，開門進入
      林女理位於臺北市○○區○○路42巷2 弄3 號5 樓之住宅
      （侵入住宅部分未據告訴），並竊取屋內財物（林女理所
      有之現金2 萬元、日幣4 萬元、鑽戒1 只、金墜子2 個、
      K 金項鍊10條、珍珠項鍊8 條、手鍊2 條、信用卡2 枚、
      金融卡2 枚等）。嗣經警方於現場採集遺留指紋，送請內
      政部警政署刑事警察局為鑑驗，鑑驗結果核與楊俊雄之指
      紋相符。
（六）於94年4 月11日16時許之日間，與黃恩萍（由檢察官移送
      本院另案併辦）共同基於意圖為自己不法之所有之犯意聯
      絡，由甲○○徒手踰越窗戶而進入丙○○及其妻孫夢繁位
      於臺北縣三重市○○○路135 巷8 號3 樓之住宅，並竊取
      屋內財物（現金2 千元、美金1 千元、數位相機2 部、LV
      廠牌皮包1 個、女用飾品1 批、孫夢繁之輕型機車駕駛執
      照1 枚），黃恩萍則於樓下把風，得手後由黃恩萍將數位
      相機1 部、孫夢繁之輕型機車駕駛執照、水晶項鍊、EVA
      項鍊各1 條交予不知情之陳坤成（業經檢察官為不起訴處
      分確定）。殆94年4 月18日16時許，經警循線於臺北縣三
      重市○○路○ 段55號5 樓查獲黃恩萍，並扣得贓物銀質女
      用項鍊2 條（業經丙○○領回），復經警於94年4 月19日
      21時，在陳坤成位於臺北縣三重市○○路○ 段47巷1 弄20
      號之3 之住處查獲數位相機1 部、孫夢繁之輕型機車駕駛
      執照、水晶項鍊、EVA 項鍊各1 條（業經孫夢繁領回）。
二、案經臺北縣政府警察局三重分局移送臺灣板橋地方法院檢察
    署檢察官偵查後聲請簡易判決處刑及於提起上訴後移送併辦
    。
    理   由
一、訊據被告甲○○坦承前揭犯罪事實，核與告訴人丁○○、被
    害人丙○○、孫夢繁、乙○○、徐核明、戊○○、林女理於
    警詢中之指訴及同案被告黃恩萍於檢察官偵查中之供述相符
    ，並有被害人丙○○、孫夢繁出具之贓物認領保管單1 紙（
    見臺灣板橋地方法院檢察署94年度偵字第6864號卷第40頁、
    臺灣板橋地方法院檢察署94年度偵字第7067號卷第30頁）附
    卷足憑；又警方於被害人戊○○、乙○○住處所採集之指紋
    經內政部警政署刑事警察局為鑑驗，鑑驗結果認均與檔存甲○○指紋卡中指指紋相符，另警方於被害人林女理住處所採
    集之指紋經內政部警政署刑事警察局為鑑驗，鑑驗結果認與
    檔存楊俊雄指紋卡左環指指紋相符，亦有內政部警政署刑事
    警察局93年12月20日刑紋字第0930251449號、94年3 月11日
    刑紋字第0940036529號、94年3 月17日刑紋字第0940036531
    號鑑驗書各1 份（見臺灣士林地方法院檢察署94年度偵字第
    3747號卷第25頁、第26頁、臺灣臺北地方法院檢察署94年度
    偵字第10425 號卷第9 頁、第10頁、臺灣臺北地方法院檢察
    署94年度偵字第11541 號卷第14頁）附卷足憑，並有戊○○
    、徐核明、林女理失竊處所照片共26幀（見臺灣士林地方法
    院檢察署94年度偵字第3747號卷第35頁、第40頁、臺灣臺北
    地方法院檢察署94年度偵字第15162 號卷第11頁至第17頁、
    臺灣臺北地方法院檢察署94年度偵字第11541 號卷第17頁、
    第18頁）在卷足資佐證。從而，本案事證已臻明確，被告犯
    行洵堪認定，自應依法論科。
二、核被告甲○○所為如「事實」欄一、（一）、（六）所示之
    犯行，均核係犯刑法第321 條第1 項第2 款之踰越安全設備
    竊盜罪；其所為如「事實」欄一、（二）所示之犯行，核係
    犯刑法第320 條第1 項之普通竊盜罪；其所為如「事實」欄
    一、（三）、（四）、（五）所示之犯行，均核係犯刑法第
    321 條第1 項第2 款、第3 款之攜帶兇器、毀壞門扇竊盜罪
    。被告所為如「事實」欄（五）、（六）所示之犯行，分別
    與同案被告楊俊雄、黃恩萍有犯意聯絡及行為分擔，應各論
    以共同正犯。被告先後多次犯行，時間緊接、方法相同、觸
    犯基本構成要件相同之罪名，顯係基於概括之犯意為之，為
    連續犯，應依刑法第56條之規定論以一連續攜帶兇器、毀壞
    門扇竊盜罪【以「事實」欄一、（五）之情節為重】，並依
    法加重其刑。移送併辦（臺灣板橋地方法院檢察署94年度偵
    字第6864號、臺灣臺北地方法院檢察署94年度偵字第10425
    號、臺灣士林地方法院檢察署94年度偵字第3747號、臺灣臺
    北地方法院檢察署94年度偵字第11541 號、臺灣臺北地方法
    院檢察署94年度偵字第15162 號、臺灣板橋地方法院檢察署
    94年度偵字第15844 號）之犯行核與聲請簡易判決處刑之犯
    罪事實有連續犯之裁判上一罪關係，為聲請簡易判決處刑效
    力所及，基於審判不可分原則，本院自應併予審理。查被告
    甲○○曾因竊盜案件，於89年3 月27日，經臺灣臺北地方法
    院以89年度易字第1181號刑事判決判處有期徒刑1 年6 月，
    並應於刑之執行前，令入勞動場所強制工作3 年，嗣於90年
    7 月11日，經臺灣高等法院以90年度上易字第1536號刑事判
    決撤銷原審判決，改為判處有期徒刑8 月確定，又因違反毒
    品危害防制條例案件，於90年4 月30日，經本院以90年度易
    字第1247號刑事判決判處有期徒刑6 月，90年6 月23日判決
    確定，上開二罪刑，嗣於91年5 月23日，經臺灣高等法院以
    91年度聲字第660 號裁定應執行有期徒刑1 年確定，刑期起
    算日期為90年9 月19日，指揮書執行完畢日期為91年9 月18
    日，此有臺灣高等法院被告前案紀錄表1 份在卷可稽，其於
    5 年內再犯有期徒刑以上本案之罪，應依刑法第47條之規定
    論以累犯，並依法遞加重其刑；扣案鑰匙1 支，係供被告為
    本案犯罪所用之物，且依被告於檢察官偵查及本院審理中之
    供述，足認係被告所有，爰依刑法第38條第1 項第2 款之規
    定宣告沒收（其他供犯罪所用之物，並未扣案，且乏證據足
    資證明確屬被告或其共犯所有之物，又顯非屬違禁物，故不
    予宣告沒收）。原審以本案事證已臻明確，被告犯行堪以認
    定，而依竊盜罪名予以論罪科刑，固非無見；然被告另有如
    「事實」欄一、（一）、（三）、（四）、（五）、（六）
    所示之竊盜犯行，且為聲請簡易判決處刑效力所及業如前述
    ，原審未及審酌，自有未洽，是檢察官上訴意旨執此指摘原
    判決不當，為有理由。從而，原判決既有上開可議之處，自
    應由本院合議庭將原審判決予以撤銷改判（本案有刑事訴訟
    法第451 條之1 第4 項但書第1 款、第2 款之情形，依刑事
    訴訟法第452 條之規定應適用通常程序審判，原審未及審酌
    被告所為其餘犯行，致誤用簡易程序，故本院合議庭應基於
    第一審之地位適用通常程序審判之）。爰審酌被告年輕力壯
    ，不思循合法途徑取得財物，竟貪圖一己之私利而為本案犯
    行之犯罪動機、目的、手段、所生危害及其品行、智識程度
    、犯罪後之態度等一切情狀，量處如主文所示之刑，以資懲
    儆（公訴人雖具體求刑有期徒刑1 年，惟審酌前開事項，容
    屬過輕）。
據上論斷，應依刑事訴訟法第455 條之1 第1 項、第3 項、第45
1 條之1 第4 項但書第1 款、第2 款、第452 條、第369 條第1
項前段、第364 條、第299 條第1 項前段，刑法第28條、第56條
、第321 條第1 項第2 款、第3 款、第47條、第38條第1 項第2
款，判決如主文。
本案經檢察官蘇揚旭到庭執行職務。
中　　華　　民　　國　　94　　年　　10　　月　　31　　日
                  刑事第十六庭  審判長法  官　陳鴻清
                                      法  官　歐陽漢菁
                                      法  官　朱嘉川
以上正本證明與原本無異。
如不服本判決，應於收受判決送達翌日起10日內，向本院提出上
訴書狀，上訴於臺灣高等法院。
                            　        書記官  林蔚然
中　　華　　民　　國　　94　　年　　10　　月　　31　　日
附錄本案論罪科刑法條全文：
刑法第321 條：
犯竊盜罪而有左列情形之一者，處六月以上五年以下有期徒刑：
一、於夜間侵入住宅或有人居住之建築物、船艦或隱匿其內而犯
    之者。
二、毀越門扇、牆垣或其他安全設備而犯之者。
三、攜帶兇器而犯之者。
四、結夥三人以上而犯之者。
五、乘火災、水災或其他災害之際而犯之者。
六、在車站或埠頭而犯之者。
前項之未遂犯罰之。
